臺灣桃園地方法院民事裁定
110年度桃簡字第1720號
原      告  莊恒芳
上列原告與被告張陳賓間遷讓房屋等事件，本院裁定如下：  
    主    文
原告應於本裁定送達後十日內，按訴訟標的價額新臺幣壹佰貳拾
肆萬捌仟元，扣除已繳裁判費新臺幣壹仟元後，補繳第一審裁判
費新臺幣壹萬貳仟參佰柒拾伍元，惟原告如能提出足以認定桃園
市○○區○○路○○○○○○號六樓房屋起訴時之交易價額之資料，則應依
民事訴訟法第七十七條之十三所定費率，補繳裁判費，逾期不繳
，即駁回其訴。另應陳報兩造於上開房屋書面租賃契約民國一０
一年一月三十一日租賃期間屆滿後有無重新簽訂書面租賃契約，
如有，並應提出重新簽訂之租賃契約。
    理    由
一、因財產權而起訴，應繳納裁判費，此為法定必備之程式，民
    事訴訟法第77條之13定有明文。次按訴訟標的之價額，由法
    院核定。核定訴訟標的之價額，以起訴時之交易價額為準；
    無交易價額者，以原告就訴訟標的所有之利益為準。以一訴
    主張數項標的者，其價額合併計算之。以一訴附帶請求其孳
    息、損害賠償、違約金或費用者，不併算其價額，民事訴訟
    法第77條之1第1、2項、第77條之2第1項前段、第2項分別定
    有明文。又以租賃關係已經終止為原因，請求遷讓房屋之訴
    ，係以租賃物返還請求權為訴訟標的，非以租賃權為訴訟標
    的，其訴訟標的價額應以起訴時房屋之交易價額為準；無交
    易價額者，以原告就訴訟標的所有之利益為準（最高法院10
    0年度台抗字第42號民事裁定參照）。原告之訴有起訴不合
    程式或不備其他要件之情形，依其情形可以補正，經審判長
    定期間命其補正而不補正者，法院應以裁定駁回之，民事訴
    訟法第249條第1項第6款定有明文。上揭規定於簡易訴訟程
    序適用之，同法第436條第2項規定參照。
二、經查，原告起訴請求：被告應將桃園市○○區○○路0000○0號6
    樓房屋（下稱系爭房屋）全部騰空遷讓返還原告，並自民國
    110年9月1日起至騰空遷讓返還系爭房屋之日止，按月給付
    新臺幣（下同）2萬2,000元。聲明前段請求遷讓系爭房屋部
    分，訴訟標的價額應以系爭房屋價值計算，而系爭房屋總面
    積85.24平方公尺，有建物登記謄本附卷可參（見本院卷第7
    1頁），換算約26坪（小數點以下四捨五入，下同），又系
    爭房屋附近房地成交價格，每坪約16萬餘元以上，有內政部
    不動產交易實價查詢服務網查詢資料在卷可稽，另衡量房屋
    價值因大小、屋況、樓層及位置等眾多因素影響，本院暫以
    每坪16萬元計算其價值，是系爭房屋包含坐落土地（下稱系
    爭土地）價值為416萬元（計算式：26×16萬=416萬）。另個
    人出售房地，其原始取得成本及出售價格之金額，如經稽徵
    機關查核明確，惟因未劃分或僅劃分買進或賣出房地之各別
    價格者，應以房地買進總額及賣出總額之差價，按出售時之
    房屋評定現值占土地公告現值及房屋評定現值之比例計算房
    屋之財產交易損益，財政部83年1月26日台財稅字第 831581
    093 號函參照（見本院卷第73頁），又臺北市房地價格分離
    比率，其中連棟透天為2:8、公寓3：7、大廈4：6（參見黃
    佳鈴、張金鶚，從房地價格分離探討地價指數之建立，台灣
    土地研究，第8卷第2期，第80頁，94年11月，本院卷第77頁
    ），而桃園市與臺北市均為直轄市，臺北市上開房地價格分
    離比率自得作為桃園市房地價格分離比率之參考。系爭房屋
    房屋稅課稅現值為21萬5,200元、系爭土地公告現值為131萬
    4,284元（計算式：5萬5,8491,120.61×210/1000≒131萬4,2
    84）等情，有桃園市政府地方稅務局房屋稅籍證明書及土地
    及建物登記謄本附卷可參（見本院卷第56頁、第71至72頁）
    ，系爭房屋現值占土地及房屋現值比例為14/100，而系爭房
    屋為大廈，本院綜合上情，認系爭房屋及土地價值分離比率
    應為3：7，系爭房屋價值應為124萬8,000元（計算式：416
    萬103＝124萬8,000）。聲明後段請求給付違約金部分，為
    附帶請求，不併算其價額。從而，原告請求之訴訟標的價額
    應為124萬8,000元，應徵第一審裁判費1萬3,375元，扣除已
    繳1,000元裁判費，尚應補繳1萬2,375元。惟原告若能查報
    系爭房屋之交易現值或經有鑑定資格之鑑價公司所為鑑價價
    格，則應以該交易現值或鑑價價格為本件訴訟標的價額，並
    以民事訴訟法第77條之13所定費率計算並補繳裁判費，逾期
    如未補繳，即駁回原告之訴。另應陳報兩造於上開房屋書面
    租賃契約101年1月31日租賃期間屆滿後有無重新簽訂書面租
    賃契約，如有，並應提出重新簽訂之租賃契約。
三、爰裁定如主文。　　
中　　華　　民　　國　　110 　年　　12　　月　　21　　日
                  桃園簡易庭  法  官  張明宏
以上為正本係照原本作成。
本裁定關於訴訟標的價額核定之部分如有不服，得於裁定送達後
10 日內向本院提出抗告狀，並應繳納抗告費新台幣 1,000 元；
命補裁判費之部分，不得抗告。
中　　華　　民　　國　　110 　年　　12　　月　　23　　日
                              書記官  石曉芸